Minutes et répertoires du notaire Jacques LAISNÉ, 10 novembre 1631 - décembre 1642 (étude XXXVI)
Archives nationales
- Minutes de Jacques LAISNÉ, 1631 - décembre 1642; MC/ET/XXXVI/149 - MC/ET/XXXVI/174
  - Minutes. 1640, juillet - 1640, décembre, juillet 1640 - décembre 1640; MC/ET/XXXVI/166; registre
    - GUÉNÉGAUD (Henri de) demeurant rue des Francs-Bourgeois, paroisse Saint-Paul. § Reconnaissance de dette d'Henri de GUÉNÉGAUD, envers Antoine BOISSET, Intendant des Musiques de la Chambre du Roi et de la Reine., 31 décembre 1640; MC/ET/XXXVI/166
      reconnaissance; Guénégaud, Henri de
    - L'ISLE-Marie de § Mise en apprentissage chez Marie de L'ISLE, femme de Nicolas de GRAVE, maître tailleur d'habits, de Marguerite LEGER, soeur de Perette LEGER servante domestique chez Thomas HARDY., 3 juillet 1641; MC/ET/XXXVI/166
    - ROCHEFORT (Charles de) Marchand d'éventails à Paris, y demeurant rue Saint-Denis, paroisse Saint-Eustache § Mise en apprentissage par .., de Charles de ROCHEFORT, son fils, chez René CARTOIS, marchand mercier joaillerie demeurant sur le quai de l'Ile du Palais, regardant celui de la Magisserie, paroisse Saint-Barthélemy., 21 septembre 1690; MC/ET/XXXVI/166
      contrat d'apprentissage; Rochefort, Charles de
  - Minutes. 1641, janvier - 1641, juin, janvier 1641 - juin 1641; MC/ET/XXXVI/167; registre
    - CAUDEBERG Catherine § Contrat de mariage de Catherine CAUDEBERG, fille de Marie MEDART et de feu Gas CAUDEBERG, maître tailleur d'habits, demeurant rue Saint-Honoré, paroisse Saint-Germain-l'Auxerrois, avec Jacques MOÛATT, maître tailleur d'habits demeurant rue de Beauvais, maison où pend pour enseigne la Fleur de Lys, paroisse Saint-Germain-l'Auxerrois., 5 janvier 1641; MC/ET/XXXVI/167
      contrat de mariage
    - BLANCHARD Pierrette demeurant au logis des sieurs René CHALLOPIN et François, marchands bourgeois de Paris, rue Saint-Denis. § Contrat de mariage de Pierrette BLANCHARD avec Jean PERON, maître tailleur d'habits demeurant rue de la Vannerie, paroisse Saint-Jean en Grève., 6 janvier 1641; MC/ET/XXXVI/167
    - BONVOUX-Nicolas - Compagnon Couvreur, demeurant rue Saint-Bon, paroisse Saint-Médéric. § Mise en apprentissage chez Anne COREGNY, racosteuse de bas de soye et d'estame, femme de Nicolas BONVOUX, d'Ambroise LOUVEMONT, fille de Louis LOUVEMONT, maître Savetier, demeurant rue de la Verrerie, paroisse de Saint-Médéric., 13 janvier 1641; MC/ET/XXXVI/167
    - DESANNOYS-Claude maître Rôtisseur, demeurant rue de la Fromagerie, paroisse Saint-Eustache. § Reçu d'une somme de 2.000 livres pour des travaux de maçonnerie faits et à faire pour Claude DESANNOYS, par Gaspard PETIT, maître Maçon, demeurant rue de Montmartre, paroisse Saint-Eustache., 16 janvier 1641; MC/ET/XXXVI/167
    - PIERRE-Ambroise Vigneron - Vivant à Pierrefitte. § Vente par Ambroise PIERRE et sa femme Noëlle, à François de VAILLY, marchand fournissant les argenteries du Roi et de la Reine, bourgeois de Paris, demeurant rue Aubry-Boucher, paroisse Saint-Leu-S/t/ Gilles., 16 janvier 1641; MC/ET/XXXVI/167
      acte de vente
    - Contrat de mariage entre Jean Leclerc, organiste du grand couvent des Augustins et maître doreur, rue de la Feronnerie, fils de François Leclerc, maître doreur à Paris et de Louise Duboys, avec Françoise Gilpen, demeurant rue de la Ferronnerie, paroisse des S/ts/ Innocents. En présence de Pierre Thierry, facteur d'orgues, beau-frère du futur à cause de Marguerite Leclerc et de Paul LE CLERC, maître doreur à Paris., 19 janvier 1641; MC/ET/XXXVI/167; folio 79
      Musique XVIIe siècle [2407 actes], par Madeleine Jurgens et le personnel du Minutier, 1954-1996 ( fichier papier entièrement dématérialisé; voir contexte dans le Plan d’orientation général - Notaires de Paris, guides thématiques du Minutier).
      contrat de mariage; Grands Augustins (couvent des); Ferronnerie (rue de la); facteur d'instruments de musique; musicien; décorateur
    - NEVEU-Louis maître tissutier rubannier demeurant rue aux Ours, paroisse Saint-Leu Saint-Gilles. § Contrat de mariage de Louis NEVEU et de Marie PETIT, fille de Pierre PETIT, maître Tissutier rubannier à Paris. En présence, en autre, de Louis Ballon, peintre., 21 janvier 1641; MC/ET/XXXVI/167
    - GRASSIAN (Barbe) § Reconnaissance de dette de Vincent TRAVESE, maître Maçon, et de sa femme, Marguerite GRIDE, demeurant rue de Clairy, paroisse de Saint-Eustache, et de François LE ROY, maître Charpentier, et de Barbe GRASSIAN, sa femme, demeurant rue Saint-Cosme, paroisse Saint-Eustache, envers Simon MULLOT, Secrétaire de la chambre du Roi., 24 janvier 1641; MC/ET/XXXVI/167
      reconnaissance; Grassian, Barbe
    - GRASSIAN (Barbe) § Vente de Vincent TRAVESE, maître Maçon, et de Marguerite GRIDE, sa femme, demeurant rue de Clairy, paroisse Satin-Eustache, et de François LE ROY et de Barbe GRASSIAN, sa femme, demeurant rue Saint-Cosme, paroisse Saint-Eustache, à Laurence MULLOT, demeurant rue Beaurepaire, paroisse Saint-Sauveur., 25 janvier 1641; MC/ET/XXXVI/167
      acte de vente; Grassian, Barbe
    - Mariage entre Nicolas HENRIOT, marchand perruquier, demeurant rue Saint-Martin, paroisse Saint-Médéric, et Jullianne (Jullienne ?) PELLÉ, fille majeure de Nicolas PELLÉ, vivant bourgeois de Paris, et de Margueritte FÉRE, demeurant rue des Petits-Champs, paroisse Saint-Eustache (ou Saint-Médéric ?), en présence entre autre de Charles CARETTE, maître peintre à Paris., 27 janvier 1641; MC/ET/XXXVI/167; Fol.117
      contrat de mariage; Petits-Champs (rue des); Saint-Martin (rue); Carette, Charles; Frere, Marguerite; Henriot, Nicolas; Pellé, Jullianne; Pellé, Nicolas; peintre; coiffeur
    - CANU-Pierre - maître Balancier - demeurant rue Basfour, paroisse Saint-Nicolas des Champs. § Contrat de mariage de Pierre CANU, fils de Simon CANU, aussi maître Balancier, et de Geneviève CANU, et de Claude GOUPY, fille de Florentine HUGUES et de feu Jérôme GOUPY, maître Balancier, bourgeois de Paris, demeurant rue Saint-Denis, paroisse des Saints Innocents., 27 janvier 1641; MC/ET/XXXVI/167
    - BLANCHARD - Poncelet - Barbier demeurant dans l'Ile du Palais, dans la maison où est pour enseigne la Fontaine de Jouvence § Bail entre Poncelet - BLANCHARD et Jean SANSON, barbier, demeurant au même lieu, et Jean PINGART, marchand orfèvre., 5 février 1641; MC/ET/XXXVI/167
      bail
    - LE CARPENTIER-Pierre - gentilhomme ordinaire de la chambre du roi § Obligation au profit de Pierre LE CARPENTIER, de François-Paul de GONDY, abbé de l'Abbaye de Burets de Quimperlay, 11 février 1641; MC/ET/XXXVI/167
      obligation
    - LE ROUX - François Gagne Denier demeurant rue Saint-Denis, paroisse Saint-Jacques-de-la-Boucherie § Mise en apprentissage de Jacques LE ROUX, fils de François LE ROUX, chez Benjamin en DAILLY, maître Menuisier, demeurant rue de la Cossonnerie, paroisse Saint-Eustache (Saint-Jacques-de-la-Boucherie ?), 14 février 1641; MC/ET/XXXVI/167
    - DAMBONELLE-Nicolas maître savetier, demeurant Cloître et paroisse Saint-Opportune § Mise en apprentissage chez Nicolas DAMBONELLE, par Jean RIVAGE, vigneron, d'Etienne MARANDEAU, fils de Denise RIVAGE et de feu Pau Jean MARANDEAU, vigneron, 27 février 1641; MC/ET/XXXVI/167
    - PINGARD (Jean) Marchand orfèvre, bourgeois de Paris, y demeurant. § Transaction relative à un procès concernant l'exploitation de la fôret du Halas., 4 mars 1641; MC/ET/XXXVI/167
      accord; Pingard, Jean
    - BARBIER Mathieu maître Vergetier raquetier demeurant rue Troussevache, paroisse Saint-Jacques-de-la-Boucherie. § Mise en apprentissage de Joachim GEFROY, fils de Claude GEFROY, et de Marie MITHAULT, maintenant femme de Mathieu BARBIER, chez Jean CHALMELOT, marchand en acier, demeurant cloître et paroisse Sainte-Opportune., 8 mars 1641; MC/ET/XXXVI/167
    - HILOT - Daniel maître chapelier, bourgeois de Paris, demeurant au faubourg Saint-Germain-des-Prés § Mise en apprentissage par Claude SYMONDT, banquier, bourgeois de Paris demeurant rue Saint-Denis, paroisse Saint-Jacques-de-la-Boucherie, chez HILOT Daniel, de Jacquet MULLARD, fils de Marin et de Magdelaine MULLARD., 13 mars 1641; MC/ET/XXXVI/167
    - ANTECOURT (Jacques d') Marchand de draps de soie, bourgeois de Paris demeurant rue Saint-Denis, paroisse Saint-Jacques-de-la-Boucherie § Mise en apprentissage, par François ROBINEAU, marchand bourgeois de Paris, demeurant rue Troussevache, paroisse Saint-Jacques-de-la-Boucherie, de François BRIDON, fils de Jacques BRIDON, demeurant à Augers, chez Jacques d'ANTECOURT, 21 mars 1641; MC/ET/XXXVI/167
      contrat d'apprentissage; Antecourt, Jacques d'
    - LAISNÉ Jeanne demeurant dans l'Ile Notre Dame Grand 'rue, paroisse Saint-Louis § Vente par Louis LE VAU, architecte Ordinaire des Bâtiments du Roi, et Jeanne LAISNÉ, sa femme, à Jean-Baptiste LAMBERT, conseiller et Secrétaire du Roi, Maison et couronne de France, demeurant rue aux Lyons, paroisse Saint-Paul., 27 mars 1641; MC/ET/XXXVI/167
    - MAITRES BRODEURS - CHASUBLIERS ISNARD (Etienne) maître Brodeur - Chasublier demeurant rue de la Vannerie, paroisse Saint-Gervais § Echange entre Jean-Baptiste LAMBERT, Conseiller et Secrétaire du Roi, maison et couronne de France, et..., et sa femme, Marguerite TOLLÉ., 1er avril 1641; MC/ET/XXXVI/167
      échange; Isnard, Etienne
    - JASQUIN, Jacqueline. § Mise en apprentissage de Nicolas PRIN, fils de feu Pierre PRIN et de Jacqueline JASQUIN, par Odon PETIT, bourgeois de Paris, demeurant rue du Figuier, paroisse Saint-Paul, chez Jehan PRIN, maître Tondeur de draps, demeurant rue Troussevache, paroisse Saint-Jacques-de-la-Boucherie., 2 avril 1641; MC/ET/XXXVI/167
    - GUILLEMEAU (Jean) Conseiller et secrétaire du Roi, et maître d'Hôtel ordinaire de sa maison, demeurant rue des Billettes, paroisse Saint-Jean au Grève. § Constitution de rente à Jean GUILLEMEAU, par Etienne ISNARD, maître Brodeur chasublier, demeurant rue de la Vannerie, paroisse Saint-Gervais., 3 avril 1641; MC/ET/XXXVI/167
      constitution de rente; Guillemeau, Jean
    - Bail d'une maison avec boutique et dépendances pendant 3 ans, sise sur le pont Notre-Dame, par Jean Quentin, maître peintre, demeurant sur le pont Notre-Dame, paroisse Saint-Jacques-la Boucherie, à Pierre Chobert, maître ceinturier., 4 avril 1641; MC/ET/XXXVI/167; Fol.332
      bail; Notre-Dame (pont); Chobert, Pierre; Quentin, Jean; maroquinier; peintre
    - BEAUPLET - François - Marchand Libraire et Imprimeur - demeurant dans l'Ile du Palais, paroisse Saint-Barthélemy. § Mise en apprentissage chez François BEAUPLET, de Claude DUPRE, fils de Charles DUPRE, maître peigner, demeurant au Faubourg Saint-Marcel., 11 avril 1641; MC/ET/XXXVI/167
    - LE VAU (Louis) Architecte ordinaire du Roi. demeurant en l'île Notre-Dame § Prête - nom de Louis LE VAU, père, maître Maçon, pour .., son fils, relatif à des travaux de construction, 13 avril 1641; MC/ET/XXXVI/167
      Le Vau, Louis
    - DUYOT - Catherine § Contrat de mariage de Louis GENIN, marchand bourgeois de Paris, demeurant rue Saint-Martin, paroisse Saint-Nicolas des Champs, fils de Louis GENIN, marchand Grainier, et de Marguerite POULLART, avec Catherine GOBERT, fille de Pierre GOBERT, maître cordonnier, demeurant rue Saint-Martin, paroisse Saint-Sauveur, et de feue Catherine DUYOT, 14 avril 1641; MC/ET/XXXVI/167
    - PETIT (Gaspard) maître Maçon - demeurant rue Neuve de Montmartre, paroisse Saint-Eustache. § Devis des travaux de construction ds deux maisons pour Claude DESANNOYS, maître rôtisseur, bourgeois de Paris, demeurant rue de la Fromagerie, paroisse Saint-Eustache., 14 avril 1641; MC/ET/XXXVI/167
      devis; Petit, Gaspard
    - LAMBERT-Jean-Baptiste Conseiller et secrétaire du Roi, maison et couronne de France. demeurant rue des Lyons, paroisse Saint-Paul. § Echange entre Jean-Baptiste LAMBERT, et Etienne ISNARD, maître Brodeur chasublier et Marguerite TOLLE, sa femme, demeurant rue de la Vannerie, paroisse Saint-Gervais., 17 avril 1641; MC/ET/XXXVI/167
      échange
    - BOULLE-André - Marchand bourgeois de Paris, demeurant rue Saint-Denis, paroisse Saint-Jacques-de-la-Boucherie. § Contrat de mariage de André BOULLE, et de Françoise CROCHER, fille d'Anne CHALLENOISE et de feu Henri CROCHER, Marchand bourgeois de Paris, demeurant rue Saint-Denis, paroisse Saint-Jacques-de-la-Boucherie., 18 avril 1641; MC/ET/XXXVI/167
    - LE ROUX François - gagne - denier, demeurant rue Saint-Denis, paroisse Saint-Jacques-de-la-Boucherie § Désistement du contrat d'apprentissage passé le 14 février 1641, entre François LE ROUX et Benjamin DAILLY, maître Menuisier, demeurant rue de la Cossonerie paroisse Saint-Jacques-de-la-Boucherie, pour son fils Jacques LE ROUX, 19 avril 1641; MC/ET/XXXVI/167
    - DESANNOYS-Claude marchand bourgeois de Paris, demeurant rue de la Fromagerie, paroisse Saint-Eustache. § Devis des ouvrages de charpenterie de deux maisons pour Claude DESANNOYS, par Nicolas Coquerel, maître charpentier demeurant rue Saint-Cosme, paroisse Saint-Eustache., 2 mai 1641; MC/ET/XXXVI/167
      devis
    - LAISNÉ-Jeanne demeurant en l'Ile, Notre-Dame, Grand'rue - paroisse Saint-Louis § Vente par Louis LEVAU, Architecte ordinaire des bâtiments du Roi, et Jeanne LAISNÉ, sa femme, à Jean-Baptiste LAMBERT, conseiller et secrétaire du Roi, maison et couronne de France, et de ses finances, demeurant rue des Lyons, paroisse Saint-Paul., 15 mai 1641; MC/ET/XXXVI/167
    - PETIT (Gaspard) maître Maçon, demeurant rue Neuve de Montmartre, paroisse Saint-Eustache § Reçu par .. la somme de 5.900 livres pour des travaux de maçonnerie faits et à faire pour Claude DESANOIS, maître Rôtisseur, demeurant rue de la Fromagerie, paroisse Saint-Eustache., 11 juin 1641; MC/ET/XXXVI/167
    - AUBRY-Antoine. § Mise en apprentissage d'Antoine AUBRY, fils de feus Charles AUBRY et Claire TRUDANIE, chez Robert FERAND, marchand bourgeois de Paris, demeurant rue Saint-Denis, paroisse des Saints-Innocents, 13 juin 1641; MC/ET/XXXVI/167
    - ROMANET - Gilbert Marchand bourgeois de Paris - demeurant rue Troussevache, paroisse Saint-Jacques-de-la-Boucherie. § Contrat de mariage de Gilbert ROMANET, avec Marie REVELLOYS fille de Marie CORREUR, de présent logés de Paris en la maison où est pour enseigne l'Image Saint-Jean, rue de la Verrerie, et de feu Antoine REVELLOYS, marchand bourgeois de la ville d'Amiens-, 15 juin 1641; MC/ET/XXXVI/167
    - Mariage de Pierre Legreu, sculpteur, demeurant rue Aumaire, paroisse Saint-Nicolas-des-Champs, et de Denise Brasse, fille de Didier Brasse, maître savetier, demeurant sous les pilliers des Halles, du coté du Pillory, et Jeanne Taillepied, sa femme. L'acte folio 598 du 18 juillet 1641 est joint à cet acte., 16 juin 1641; MC/ET/XXXVI/167; Fol.596
      contrat de mariage; Halles (piliers des); Maire (rue au); Brasse, Denise; Brasse, Didier; Legreu, Pierre; Taillepied, Jeanne; bottier; sculpteur
    - CHALOPPIN - René Marchand bourgeois demeurant rue Saint-Denis, paroisse Saint-Jacques-de-la-Boucherie § Contrat de mariage de René CHALOPPIN et de Magdelaine MORISSE, veuve de feu Claude LEFEBVRE, vivant marchand bourgeois demeurant rue Saint-Denis, paroisse Saint-Leu Saint-Gilles, 30 juin 1641; MC/ET/XXXVI/167
    - Promesse solidaire de Didier Brasse, maître savetier, demeurant aux Halles vis à vis le Pillory, paroisse Saint-Eustache, et Jeanne Taillepied, sa femme, à Pierre Legreu, sculpteur, et Denise Brasse, fille de Didier Brasse, son accordée, pour jouir d'une place à vendre marée, sise aux halles de Paris.. Cet acte est joint à l'acte folio 596 du 16 juin 1641 qui est leur acte de mariage., 18 juillet 1641; MC/ET/XXXVI/167; Fol.598
      accord; Halles (piliers des); Halles (pilori des); Brasse, Denise; Brosse, Didier; Legreu, Pierre; Taillepied, Jeanne; bottier; sculpteur
    - CANU - Geneviève § Contrat de mariage de Pierre CANU, fils de Simon CANU et de Geneviève CANU, avec Claude GOUPY, fille de Florentine HUGUES, et de feu Jérôme GOUPY., 27 janvier 1691; MC/ET/XXXVI/167
  - Minutes. 1641, juillet - 1641, décembre, juillet 1641 - décembre 1641; MC/ET/XXXVI/168; registre
    - Annulation de mariage § Transaction entre Henry de Foix de LA VALETTE, comte de CANDALE et Anne duchesse d'HALLUIN, à la suite de l'Annulation de leur mariage prononcée par sentence du Prévot de Paris du 26 juin 1619, 9 août 1619; MC/ET/XXXVI/168; fol. CIIII/XX/V
      contrat de mariage; accord; Foix de La Vallette, Henry de
    - LEFEBURE Claude - vivant marchand bourgeois de Paris. § Inventaire des biens de Magdelaine MORISSE, demeurant rue Saint-Denis, paroisse Saint-Leu-Saint-Gilles, veuve de Claude LEFEBURE, avant son remariage avec René CHALLOPIN, marchand bourgeois de Paris., 1er juillet 1641; MC/ET/XXXVI/168
      inventaire
    - PINQUER Michel Conseiller et examinateur au Châtelet de Paris demeurant rue Comtesse d'Antoine paroisse Saint-Eustache § Procès-verbal d'un vol de vaisselle d'argent, commis par Jeanne GARNIER, servante chez Michel PINQUER, et revendue par elle à Thomas de LAMARRE, marchand orfèvre demeurant à Rouen, logé rue des Lavandières, paroisse Saint-Germain-l'Auxerrois., 8 juillet 1641; MC/ET/XXXVI/168
    - ANQUETAIN-Thomasse demeurant rue Saint-Jacques, paroisse Saint-Benoît. § Inventaire après décès de Pierre MARECHAL, marchand de vin, bourgeois de Paris, à la requête de sa veuve Thomasse ANQUETAIN; 8 f°., 9 juillet 1641; MC/ET/XXXVI/168; fol. 8
    - BLESSON Antoine natif de Pau-de-Barjact, en Languedoc. § Mise en apprentissage de Antoine BLESSON, chez Jehan BLESSON, marchand bourgeois de Paris, demeurant rue Saint-Denis, paroisse Saint-Jacques-de-la-Boucherie., 15 juillet 1641; MC/ET/XXXVI/168
    - MARESCAL (Marie) demeurant rue de la Harpe, paroisse Saint-Benoit. § Inventaire après décès d'Olivier HARAMBERT, vivant marchand mercier, à la requête de Marie MARESCAL sa veuve, et d'Antoine VILLER, maître Vitrier, demeurant rue Saint-Jacques, paroisse Saint-Benoît, subrogé tuteur des enfants mineurs du défunt., 16 juillet 1641; MC/ET/XXXVI/168; fol. 8
      inventaire; Villert, Antoine; Harambert, Olivier; Marescal, Marie
    - CASTEL - Nicolas demeurant à l'hôpital Sainte-Catherine, rue Saint-Denis. § Mise en apprentissage par Nicolas CASTEL de son cousin, Dimanche TARIN, natif du pay de Carroyn (Canoge ?), chez Nicolas MAZIE, Maître pâtissier, demeurant au faubourg Saint-Denis, paroisse Saint-Sauveur., 26 juillet 1641; MC/ET/XXXVI/168
      contrat d'apprentissage; Castel, Nicolas; Tarin, Dimanche; Mazie, Nicolas
    - GIRAUD Antoine Marchand de soie demeurant rue Saint-Denis, paroisse Saint-Jacques-de-la-Boucherie. § Contrat pour des travaux de maçonnerie entre Antoine GIRAUD et Dominique VALLA, compagnon maçon, demeurant rue Saint-Jacques, paroisse Saint-Benoît, 2 août 1641; MC/ET/XXXVI/168
      Giraud, Antoine; Valla, Dominique
    - LE VAU (M.) Architecte du Roy, demeurant au l'île Notre Dame, grande rue de la dite île § Devis d'ouvrages de charpenterie pour .., fait par le sieur CAUCHY, charpentier., 18 août 1641; MC/ET/XXXVI/168
      devis; Le Vau, M.; Cauchy, M.
    - BOUDIN (Pierre) Marchand tapissier, demeurant § Bail par André Daverdoing receveur de tailles en l'élection de Paris, à. .. d'une maison rue aux Ourson demeure le dep B., 25 août 1641; MC/ET/XXXVI/168
      bail; Boudin, Pierre
    - ALLAIS- Pierre- Maçon § Titre nouvel par Pierre ALLAIS et autres jour une maison à Villejuif envers le chapitre du Saint-Sepulcre., 5 septembre 1641; MC/ET/XXXVI/168
      titre nouvel
    - Contrat de mariage de Jean Bonnard, maître savetier, demeurant rue de la Tabelleterie, paroisse Sainte-Opportune et d'Antoinette Noblet, demeurant rue Saint-Victor, paroisse Saint-Nicolas du Chardonnet., 9 septembre 1641; MC/ET/XXXVI/168
      contrat de mariage; Bonnard, Jean; Noblet, Antoinette
    - Contrat de mariage entre Nicolle Desange, dmeurant au Saint-Denis, paroisse Saint-Jacques-de-la-Boucherie, fille de Philippe Desange et d'Anne Roger, avec Robert Vitry, maître esguillier et allesnier, demeurant rue Troussevache, paroisse Saint-Jacques-de-la-Boucherie., 18 septembre 1641; MC/ET/XXXVI/168
      contrat de mariage; Desange, Nicolle; Desange, Philippe; Roger, Anne; Vitry, Robert
    - Transport à Jean Baptiste Lambert, conseiller sr du Roi Maison et Couronne de France, par Jean Guillemeau, conseiller sr du Roi Maison et Couronne de France et de ses finances, demeurant rue des Billettes, paroisse Saint-Gervais, de l'acquisition de la terre de Thorigny acquise par Pierre Viole, sr de Guermault et du chemin ancien, conseiller en Parlement, la veille et qui lui en avait fait transport., 19 septembre 1641; MC/ET/XXXVI/168
      Lambert, Jean Baptiste; Guillemeau, Jean; Viole, Pierre
    - Mise en apprentissage chez Antoine Estienne, premier imprimeur et libraire ordinaire du Roi, demeurant rue Saint-Jean-de-Latran, au Collège Royal, paroisse Saint-Étienne-du-Mont, de Nicolas de La Haye, natif de Thorigny, pays de Normandie, par son cousin Mathieu de La Haye, maître esguillier, demeurant rue Troussevache, paroisse Saint-Jacques-de-la-Boucherie., 20 septembre 1641; MC/ET/XXXVI/168
      contrat d'apprentissage; Estienne, Antoine; La Haye, Nicolas de; La Haye, Mathieu de
    - Reçu d'une somme de 1200 livres, de Claude Channoy, maître rôtisseur, demeurant rue de la Fromagerie, paroisse des Saints-Innocents, à Adrien Pignon, maître menuisier, demeurant rue Neuve Montmartre, paroisse Saint-Eustache., 24 septembre 1641; MC/ET/XXXVI/168
      Pignon, Adrien; Channoy, Claude
    - Mise en apprentissage chez Samson Cousin, maître savetier, dmeurant rue des Cinq-Diamants, paroisse Saint-Jacques-de-la-Boucherie, de Jean Tuart, fils de Pierre Tuart, gagne-denier, demeurant au faubourg Saint-Jacques, paroisse Saint-Jacques du Haut pas., 25 septembre 1641; MC/ET/XXXVI/168
      contrat d'apprentissage; Cousin, Samson; Tuart, Jean; Tuart, Pierre
    - GASTEFOSSE - Marie. demeurant au marché aux poires paroisse Saint-Eustache. § Consentement donnée par Marie GASTEFOSSE à Jacques Baraignes, son fils avocat en parlement, 11 octobre 1641; MC/ET/XXXVI/168
    - Règlement d'un marché de maçonnerie par Antoine Moreau, maîter rôtisseur, demeurant à la vallée de Misère, paroisse Saint-Germain-l'Auxerrois, à Isidore Doyart, maître maçon, demeurant rue au Maire, paroisse Saint-Nicolas des Champs., 23 octobre 1641; MC/ET/XXXVI/168
      marché; Moreau, Antoine; Doyart, Isidore
    - Vente faite par Anne Le Camus, femme de Martial Parmantier, marchand Joaillier à Paris, demeurant rue de l'Arbre-Sec, paroisse Saint-Germain-l'Auxerrois, à François Comtelle, maître brodeur, demeurant rue Tireboudin, paroisse Saint-Sauveur., 5 novembre 1641; MC/ET/XXXVI/168
      acte de vente; Le Camus, Anne; Parmantier, Martial; Comtelle, François
    - Inventaire après décès de Marie Gastefossé, au jour de son décès veuve de Rollin Baraignes, libraire, bourgeois de Paris, fait à la requête de Martin Prieur, notaire au Châtelet, garde-note au Châtelet, et de sa femme Marie Baraignes; meubles, vêtements, tableaux, quittances, 12 novembre 1641; MC/ET/XXXVI/168
      Meubles, vêtements, tableaux, quittances...15 folios.
      Notaires des XVIe-XVIIIe siècles (4153 actes), par Claire Béchu, Catherine Grodecki, Marie-Antoinette Fleury, Madeleine Jurgens, Marie-Françoise Limon-Bonnet, Pierre-Yves Louis, Xenia Pamfilova, Isabelle Pebay, v. 1950, 1986-1994 (fichier papier entièrement dématérialisé; voir contexte dans le Plan d’orientation général - Notaires de Paris, guides thématiques du Minutier).
      inventaire après décès; Baraignes, Marie; Baraignes, Rollin; Gastefossé, Marie; Prieur, Martin; libraire; notaire
    - bail par Jean Baptiste Lambert, conseiller et secrétaire du Roi Maison et Couronne de France, Seigneur de Thorigny, la Postolle et Sucy en Brie, demeurant à Paris, à Pierre Tenelle, bourgeois de Sens, de la terre et seigneurie de Thorigny pour 9 ans moyennant 2000 tt par an, 23 novembre 1641; MC/ET/XXXVI/168
      bail; Lambert, Jean Baptiste; Tenelle, Pierre